【裁判字號】    99,簡抗,10
【裁判日期】    990628
【裁判案由】    清償債務
【裁判全文】
臺灣桃園地方法院民事裁定              99年度簡抗字第10號
抗  告  人  乙○○
相  對  人  甲○○
上列當事人間請求清償債務事件，抗告人對於民國99年4 月16日
本院所為之99年度裁壢簡調字第190 號民事裁定提起抗告，本院
裁定如下：
    主  文
抗告駁回。
抗告程序費用新臺幣壹仟元由抗告人負擔。
    理  由
一、本件抗告意旨略以：相對人向抗告人之債務人即訴外人葉秀
    錦承租位於桃園縣中壢市○○路77號之房屋作為「昇暉製麵
    」之分店，抗告人則依鈞院執行命令得收取債務人葉秀錦對
    相對人之租金債權，然相對人竟教唆其員工拒收法院信件，
    且對支付命令聲明異議。本件租金債權之發生地係位於桃園
    縣內，且桃園縣亦係相對人每日往返發貨及僱人營利之所在
    地，自應有管轄權，爰依法提起抗告等語。
二、按訴訟，由被告住所地之法院管轄。被告住所地之法院不能
    行使職權者，由其居所地之法院管轄。訴之原因事實發生於
    被告居所地者，亦得由其居所地之法院管轄；又訴訟之全部
    或一部，法院認為無管轄權者，依原告聲請或依職權以裁定
    移送於其管轄法院，民事訴訟法第1 條第1 項、第28條第1
    項分別定有明文。經查：
  (一)本件相對人之戶籍地自民國96年3 月21日迄今均設於高雄縣
    烏松鄉○○村○○鄰○○路91號，此有相對人之戶籍謄本在卷
    可按（見本院99年度司促字第8212號支付命令卷第20頁），
    且抗告人亦到庭陳明其確實住在上開高雄址，從未居住在桃
    園縣中壢市○○路77號房屋（見本院99年6 月24日訊問筆錄
    ），足見其係以上開高雄址為其住所地，揆諸民事訴訟法第
    1 條第1 項之規定，本件自應由臺灣高雄地方法院管轄。
  (二)抗告人雖主張相對人向葉秀錦承租桃園縣中壢市○○路77號
    經營「昇暉製麵」分店，且每日往返送貨、僱人營利，故本
    件租金債權之原因發生地係在本院轄區內，本院亦應有管轄
    權云云。惟查，相對人並未居住在上開中壢址，業如前述，
    縱其僱人於上開中壢址經營「昇輝製麵」分店，每日往返發
    貨，亦不足認上開中壢址為其居所，是本件並無民事訴訟法
    第1 條第1項中段、後段規定之情形，從而原裁定以相對人
    之住所地係在高雄縣，依民事訴訟第1 條第1 項前段規定，
    將本件移送由臺灣高雄地方法院管轄，經核並無違誤。抗告
    意旨指摘原裁定不當，聲明廢棄，為無理由。
三、據上論結，本件抗告為無理由，爰裁定如主文。
中    華    民    國    99    年    6     月    28    日
                  民事第二庭審判長法  官  劉克聖
                                  法  官  張震武
                                  法  官  劉佩宜
上列正本證明與原本無異
本裁定不得再抗告
中    華    民    國    99    年    6     月    28    日
                                  書記官  賴柏仲

司法院資訊處製作；財團法人民間司法改革基金會備份。
